臺灣桃園地方法院小額民事判決   
111年度桃小字第263號
原告  施馷羢
被告  郭馨婷
上列當事人間損害賠償事件，本院於民國111年3月16日言詞辯論
終結，判決如下：
    主  文
被告應給付原告新臺幣參萬捌仟參佰肆拾元，及自民國一百一十
年十一月四日起至清償日止，按年息百分之五計算之利息。
原告其餘之訴駁回。
訴訟費用新臺幣壹仟元由被告負擔新臺幣伍佰元，餘由原告負擔
。
本判決第一項得假執行。
    事實及理由
一、被告經合法通知，未於言詞辯論期日到場，核無民事訴訟法
    第386條各款所列情形，爰依同法第436條之23、第436條第2
    項、第385條第1項前段規定，依原告聲請，由其一造辯論而
    為判決。
二、原告主張：被告於民國110年8月2日晚間6時51分許，駕駛車
    號0000-00自用小客貨車（下稱肇事車輛），沿國道1號向北
    行駛，行經該路北向33公里500公尺出口匝道內側車道時，
    疏未保持安全距離及注意車前狀況，自後撞擊同向前方伊所
    有車號0000-00自用小客車（車號嗣變更為BLP-1226，下稱
    系爭車輛），系爭車輛又向前推撞車號000-0000營業小客車
    ，致系爭車輛受損，回復原狀所需費用為新臺幣（下同）81
    ,200元，爰依侵權行為法律關係提起本件訴訟等語。訴之聲
    明：被告應給付原告81,200元，及自起訴狀繕本送達翌日起
    至清償日止，按年息5%計算之利息。
三、被告未於言詞辯論期日到場，亦未提出書狀為任何聲明或陳
    述。
四、按因故意或過失，不法侵害他人之權利者，負損害賠償責任
    ；汽車、機車或其他非依軌道行駛之動力車輛，在使用中加
    損害於他人者，駕駛人應賠償因此所生之損害；汽車在同一
    車道行駛時，除擬超越前車外，後車與前車之間應保持隨時
    可以煞停之距離；汽車行駛時，駕駛人應注意車前狀況及兩
    車並行之間隔，並隨時採取必要之安全措施，民法第184條
    第1項前段、第191條之2前段、道路交通安全規則第94條第1
    、3項分別定有明文。經查，被告於上開時、地駕駛肇事車
    輛，因疏未保持安全距離及注意車前狀況，自後撞擊同向前
    方由原告駕駛之系爭車輛，致系爭車輛受損等情，有國道公
    路警察局道路交通事故當事人登記聯單、車損照片、道路交
    通事故初步分析研判表、現場圖、調查報告表及談話紀錄可
    考，且被告已於相當時期受合法通知，而未於言詞辯論期日
    到場，復未提出書狀以為爭執，依民事訴訟法第436條之23
    、第436條第2項、第280條第3項前段準用同條第1項之規定
    ，應視同自認，堪認被告上開過失駕車肇事行為與系爭車輛
    之損害結果間，具有相當因果關係，則原告依侵權行為之法
    律關係，請求被告賠償系爭車輛所受損害，即屬有據。
五、次按不法毀損他人之物者，被害人得請求賠償其物因毀損所
    減少之價額，民法第196條定有明文。又依上開規定請求賠
    償物被毀損所減少之價額，得以修復費用為估定之標準，但
    以必要者為限（例如：修理材料以新品換舊品，應予折舊）
    ，此有最高法院77年度第9次民事庭會議決議可資參照。查
    原告主張系爭車輛修繕費用為81,200元（內含零件費45,400
    元、工資11,600元、烤漆費16,800元、原廠估價費2,000元
    、吊車5,400元）乙節，固據提出估價單為證，惟系爭車輛
    之修復既以新零件更換被毀損之舊零件，自應將零件折舊部
    分予以扣除。而依行政院所頒固定資產耐用年數表及固定資
    產折舊率之規定，非運輸業用客車、貨車之耐用年數為5年
    ，依定率遞減法每年折舊1000分之369，其最後1年之折舊額
    ，加歷年折舊累計額，其總和不得超過該資產成本原額10分
    之9（即逾5年，僅得請求零件價額之10分之1），而系爭車
    輛於95年12月出廠，至本件事故發生時已使用逾5年，有該
    車之車籍資料可查，則回復系爭車輛原狀之零件費用扣除折
    舊額後應為4,540元（45,400×1/10），加計毋須計算折舊之
    工資11,600元、烤漆費16,800元及拖吊費5,400元後，原告
    得向被告請求之金額應為38,340元（4,540＋11,600＋16,800＋
    5,400）。至原廠估價費2,000元部分係原告為詢價所支出，
    且未見被告提出原廠出具之估價資料及收據為證，本院亦未
    採為認定本件損害之證據，此項費用難認與被告過失肇事行
    為有相當因果關係，不應准許。
六、末按給付無確定期限者，債務人於債權人得請求給付時，經
    其催告而未為給付，自受催告時起，負遲延責任。其經債權
    人起訴而送達訴狀，或依督促程序送達支付命令，或為其他
    相類之行為者，與催告有同一之效力；又遲延之債務，以支
    付金錢為標的者，債權人得請求依法定利率計算之遲延利息
    ；而應付利息之債務，其利率未經約定，亦無法律可據者，
    週年利率為5％，民法第229條第2項、第233條第1項前段及第
    203條分別定有明文。本件原告對被告之損害賠償債權，係
    以支付金錢為標的，無確定期限，又未約定利息，則被告應
    自受催告時起，負遲延責任。是原告就上述得請求之金額，
    併請求自起訴狀繕本送達被告之翌日即110年11月4日起至清
    償日止，按年息5%計算之利息，同為有據。
七、綜上所述，原告依侵權行為之法律關係，請求被告給付如主
    文第1項所示，為有理由，應予准許，逾此部分，則無理由
    ，應予駁回。
八、本件原告勝訴部分係依小額訴訟程序所為被告敗訴之判決，
    爰依民事訴訟法第436條之20規定，依職權宣告假執行。
九、訴訟費用負擔之依據：民事訴訟法第79條。並依同法第436
    條之19第1項規定，確定訴訟費用之負擔如主文第3項所示。
中　　華　　民　　國　　111 　年　　3 　　月　　31　　日
                      桃園簡易庭  法  官  魏于傑
以上為正本係照原本作成。
如不服本判決，應於送達後20日內，向本院提出上訴狀並表明上
訴理由，如於本判決宣示後送達前提起上訴者，應於判決送達後
20日內補提上訴理由書（須附繕本）。
如委任律師提起上訴者，應一併繳納上訴審裁判費。   
中　　華　　民　　國　  111   年　  3 　　月　　31  　日
                              書記官  黃文琪
附錄：
一、民事訴訟法第436條之24第2項
    對於前項第一審裁判之上訴或抗告，非以其違背法令為理  
    由，不得為之。
二、民事訴訟法第436條之25
    上訴狀內應記載上訴理由，表明下列各款事項︰
      原判決所違背之法令及其具體內容。
      依訴訟資料可認為原判決有違背法令之具體事實。
三、民事訴訟法第471條第1項（依同法第436條之32第2項規定於
    小額事件之上訴程序準用之）
    上訴狀內未表明上訴理由者，上訴人應於提起上訴後二十日
    內，提出理由書於原第二審法院；未提出者，毋庸命其補  
    正，由原第二審法院以裁定駁回之。